【裁判字號】    99,裁,573
【裁判日期】    990311
【裁判案由】    確認徵收關係不存在
【裁判全文】
最  高  行  政  法  院  裁  定
                                       99年度裁字第573號
上  訴  人  甲  ○
兼法定代理人
            丙○○
法定代理人  乙○○
被 上訴 人  內政部
代  表  人  丁○○
參  加  人  臺中縣政府
代  表  人  戊○○
上列當事人間確認徵收關係不存在事件，上訴人對於中華民國98
年11月19日臺中高等行政法院98年度訴字第177號判決，提起上
訴，本院裁定如下：
    主  文
上訴駁回。
上訴審訴訟費用由上訴人負擔。
    理  由
一、按對於高等行政法院判決之上訴，非以其違背法令為理由，
    不得為之，行政訴訟法第242條定有明文。依同法第243條第
    1項規定，判決不適用法規或適用不當者，為違背法令；而
    判決有同條第2項所列各款情形之一者，為當然違背法令。
    是當事人對於高等行政法院判決上訴，如依行政訴訟法第24
    3條第1項規定，以高等行政法院判決有不適用法規或適用不
    當為理由時，其上訴狀或理由書應有具體之指摘，並揭示該
    法規之條項或其內容；若係成文法以外之法則，應揭示該法
    則之旨趣，倘為司法院解釋或本院之判例，則應揭示該判解
    之字號或其內容。如以行政訴訟法第243條第2項所列各款情
    形為理由時，其上訴狀或理由書，應揭示合於該條項各款之
    事實。上訴狀或理由書如未依此項方法表明者，即難認為已
    對高等行政法院判決之違背法令有具體之指摘，其上訴自難
    認為合法。
二、緣臺中縣梧棲鎮公所為辦理臺中港特定區○○號道路工程，
    需用包括上訴人甲○所有坐落臺中縣梧棲鎮○○段454地號
    土地、上訴人丙○○所有坐落同段237-1、238、23-3、263
    、262地號土地在內之土地134筆，及其土地改良物，乃檢附
    徵收土地計畫書圖等有關資料，報經臺灣省政府78年3月20
    日78府地四字第31811號函核准徵收，經參加人以78年4月11
    日七八府地權字第65269號（土地部分）、81年7月6日81府
    地權字第147151號（農作改良物部分）及81年11月28日81府
    地權字第265735號（建築改良物部分）公告徵收，並依規定
    通知所有權人領取補償費。上訴人主張本件徵收土地及土地
    改良物，未於公告期滿後15日內發給補償費，徵收處分失其
    效力，請求確認被上訴人與上訴人間之徵收法律關係不存在
    ，遂提起行政訴訟，經臺中高等行政法院98年度訴字第177
    號判決駁回，上訴人對之提起上訴，主張：臺中高等行政法
    院89年度訴字第679號判決係認定丙○○沒有拒絕寫切結書
    ，並非認定參加人未要求丙○○簽寫切結書，原判決未查，
    逕為與前判決不符之認定，有認定事實與卷內資料不符，違
    反證據法則之違誤。原判決對於臺中高等行政法院90年度訴
    字第2號判決審理時參加人要求土地所有權人簽具切結書方
    允許發放補償費一事未置一詞，有判決不備理由之違誤。原
    判決忽略當時社會常情及上訴人與參加人之資訊不對等，逕
    認上訴人未及時提出異議，有判決不備理由之違誤。原判決
    對於參加人通知上訴人領取補償費，並於通知函內檢附切結
    書，則該切結書是否處於所有權人隨時可領取之狀態並未說
    明，有判決不備理由及適用法令不當之違誤等語，雖以該判
    決違背法令為由，惟核其上訴理由，係就原審取捨證據、認
    定事實之職權行使，指摘其為不當，並就原審已論斷者，泛
    言未論斷，或就原審所為論斷，泛言其論斷矛盾，而非具體
    說明其有何不適用法規或適用法規不當之情形，並揭示該法
    規之條項或其內容，及合於行政訴訟法第243條第2項所列各
    款之事實，難認對該判決之如何違背法令已有具體之指摘。
    依首開規定及說明，應認其上訴為不合法。
三、據上論結，本件上訴為不合法。依行政訴訟法第249條第1項
    前段、第104條、民事訴訟法第95條、第78條、第85條第1項
    前段，裁定如主文。
中    華    民    國    99    年    3     月    11    日
                    最高行政法院第六庭
                        審判長法官  吳  明  鴻
                              法官  廖  宏  明
                              法官  侯  東  昇
                              法官  劉  介  中
                              法官  黃  秋  鴻
以  上  正  本  證  明  與  原  本  無  異
中    華    民    國    99    年    3     月    12    日
                              書記官  張  雅  琴


司法院資訊處製作；財團法人民間司法改革基金會備份。
